【裁判字號】    95,上易,550
【裁判日期】    951115
【裁判案由】    詐欺
【裁判全文】
臺灣高等法院臺南分院刑事判決         95年度上易字第550號
上  訴  人  臺灣臺南地方法院檢察署檢察官
被      告  甲○○
上列上訴人因被告詐欺案件，不服臺灣臺南地方法院95年度易字
第424號中華民國95年7月18日第一審判決（起訴案號：臺灣臺南
地方法院檢察署94年度核退偵字第1194號），提起上訴，本院判
決如下：
    主  文
原判決撤銷。
甲○○連續幫助意圖為自己不法之所有，以詐術使人將本人之物
交付，處有期徒刑拾月。
    事  實
一、甲○○預見提供本人所有之金融帳戶存摺、金融卡暨密碼予
    他人使用，他人將可能利用其帳戶遂行財產犯罪行為，並避
    免暴露真實身分遭警查緝等情，竟仍基於幫助他人詐欺取財
    之不確定犯意，並基於概括之犯意，連續於附表壹所示時間
    ，在臺南市火車站附近某處，將其所有向附表壹所示各金融
    機構申請開立各帳戶之存摺、金融卡暨密碼，先後均交付予
    全名不詳之江姓成年男子，以利該名男子使用該帳戶。該江
    姓男子所屬詐騙集團成員即先後以附表貳所示方式詐騙乙○○、己○○、庚○○、辛○○、戊○○、丁○○及丙○○等
    人，致渠等均陷於錯誤，先後以轉帳或匯款方式，分別將附
    表貳所示各款項存入甲○○所有如附表壹所示各帳戶內。嗣
    因戊○○發覺受騙報警處理，始為警循線查悉上情。
二、案經臺南市警察局第五分局報請臺灣臺南地方法院檢察署檢
    察官偵查起訴。
    理  由
甲、有罪部分：
一、訊據上訴人即被告甲○○固不否認附表壹所示各帳戶均係伊
    親自開立或嗣後變更，且附表壹所示各帳戶之存摺、金融卡
    暨密碼均係伊交付予江姓男子等事實，惟矢口否認有何上揭
    連續幫助詐欺取財之犯行，辯稱「該江姓男子係伊之朋友，
    對方告訴伊因作期貨，需要轉帳帳戶，因對方之前有幫助伊
    ，伊始將多個帳戶先後交付予該人正常使用，惟伊不知該人
    全名，亦沒有得到任何好處，伊不知對方將該帳戶供作詐騙
    財物使用」云云。
二、經查：
  (一)附表壹所示各金融帳戶均係被告親自開立並辦理變更手續，
    且由被告親自將各帳戶之存摺、金融卡暨密碼均交付予江姓
    男子，九十三年十月以前所開帳戶均在九十三年十月五日交
    付，其餘均係開戶當日或變更（印鑑）當日交付等事實，業
    據被告於原審供承不諱；而附表貳所示各被害人因受詐騙而
    先後以轉帳或匯款方式，將各筆款項存入被告所有附表壹所
    示各帳戶內各節，亦據證人即被害人乙○○、己○○、庚○○、辛○○、戊○○、丁○○及丙○○於警詢中證述綦詳，
    並有被告所有附表壹所示各帳戶之開戶資料暨存款往來明細
    表各一份、證人乙○○之萬泰銀行海東分行帳戶及大眾商業
    銀行西臺南分行帳戶開戶資料各一份、證人己○○之存款憑
    條二紙、證人庚○○之誠泰銀行帳戶開戶資料一份、證人辛○○之臺新國際商業銀行帳戶開戶資料一份、證人戊○○之
    自動櫃員機交易明細表三紙、證人丁○○之第一商業銀行草
    屯分行帳戶開戶資料一份、證人丙○○之郵政國內匯款單一
    紙附卷可稽，並均為被告所不爭，此部分之事實均堪信為真
    。
  (二)被告雖以上開情詞置辯。但觀諸被告先於警詢中供稱「華南
    銀行帳戶係遺失」云云，又於偵訊中供稱「開立各帳戶之目
    的係為存款用，惟後來全部遺失」云云，嗣於原審準備程序
    及審理中又改稱「係全部交付予江姓友人供其正常使用」云
    云，其前後供述不一致，而有明顯瑕疵存在；再者，被告於
    原審就交付附表一所示之帳戶存摺等與江姓男子之原因，供
    稱「因為我沒有工作，我那個朋友說要幫我找工作，所以我
    就把附表一所示帳戶等交給他」云云（見原審卷第十四頁）
    ；嗣於本院審理期日，則另辯稱「他告訴我，因為他作期貨
    ，需要轉帳帳戶，因之前我失業的時候，他讓我吃住，所以
    我為了報答他，免費提供帳戶給他」云云（見本院卷第三十
    七頁），亦前後不符，則被告所辯，已難信採。再佐以被告
    於九十三年十至十一月間在各金融機構密集開戶或辦理變更
    手續，各該帳戶內於被告自承交付江姓男子之各日前均無存
    款可言，另於臺灣新光商業銀行（九十四年度核退偵字第一
    一九四號卷第九一至九三頁）、第一商業銀行楠西分行（前
    揭卷第五九至六六頁）均係開戶後又於當日立即結清帳戶，
    另被告交付附表一所示之帳戶存摺等與江姓男子時間，又集
    中在九十三年十月五日至九十三年十一月十八日一個月之期
    間，若果真係因江姓男子作期貨須用他人帳戶存摺，亦無於
    短短一月之期間，連續密集的交付多達七個帳戶之存摺、金
    融卡等物，益証被告所辯「無償提供附表一帳戶供江姓男子
    正常使用」云云為不實，而無足取。
  (三)況查，近年來，社會上利用人頭帳戶遂行詐欺取財犯行之情
    形層出不窮，大眾傳播媒體早已廣泛報導，相關政府機關亦
    多所宣導，而屬國人所共知之事實；而郵局、銀行帳戶均為
    個人重要之物，若非熟識、可信任之人，衡情尚無輕易出借
    個人郵局、銀行帳戶之可能。而被告一再供稱「不知江姓男
    子之真實姓名及住所」（見本院卷第三七頁），顯見被告與
    江姓男子不熟識，自無為報恩而「無償提供」數量甚多之銀
    行、郵局帳戶與該名成年男子使用之理；且查被告又係年滿
    二十餘歲之人，並非毫無智識之人，當知金融帳戶攸關個人
    信用及隱私，實應妥善保管自己所有之存摺、金融卡暨密碼
    ，以避免遭人盜用供作犯罪工具；再者，被告既曾親至各金
    融機構辦理開戶事宜，顯然對於一般人均得任意至各金融機
    構以極低之金額開戶乙節相當熟悉，苟見有人不以自己名義
    申辦帳戶，反而向他人長期借用量數甚多之帳戶供己使用，
    衡情對於該人借用帳戶之目的是否合法使用乙節，理當有所
    懷疑；參以被告自承與江姓男子認識僅約二個禮拜，為被告
    供明在卷（見本院卷第三七頁），既對江姓男子之全名、聯
    絡方式等均無所悉，竟將附表一所示帳戶存摺、金融卡及密
    碼等交與江姓男子使用，則被告顯有幫助詐欺之不確定故意
    ，灼然甚明。被告所辯，顯係事後卸責之詞，不足採信。本
    件事証明確，被告犯行堪以認定。
三、查被告行為後刑法第三十條、第五十六條等條文已於九十四
    年二月二日修正公布，其中：(一)第三十條由原先之「幫助他
    人犯罪者，為從犯。雖他人不知幫助之情者，亦同。」、「
    從犯之處罰，得按正犯之刑減輕之。」，修正為「幫助他人
    實行犯罪行為者，為幫助犯。雖他人不知幫助之情者，亦同
    。」、「幫助犯之處罰，得按正犯之刑減輕之」。(二)第五十
    六條連續犯之規定，於九十四年二月二日修正後即已刪除，
    並均自九十五年七月一日起施行。依上開規定，被告之行為
    無論依新法或舊法之規定，均屬幫助犯，另關於連續犯之規
    定，如依修正前第五十六條之規定，僅論以一罪論即可，如
    依修正後之規定，因連續犯之規定業已刪除，其所犯各罪，
    均應分論併罰，則綜合上情比較新舊法，自以修正前刑法第
    三十條、第五十六條規定有利於行為人，依修正後刑法第二
    條第一項前段之規定，自應適用行為時法即修正前刑法第三
    十條、第五十六條之規定，合先敘明。此外，刑法施行法雖
    亦於九十五年六月十四日增訂第一之一條「中華民國九十四
    年一月七日刑法修正施行後，刑法分則編所定罰金之貨幣單
    位為新臺幣」、「九十四年一月七日刑法修正時，刑法分則
    編未修正之條文定有罰金者，自九十四年一月七日刑法修正
    施行後，就其所定數額提高為三十倍。但七十二年六月二十
    六日至九十四年一月七日新增或修正之條文，就其所定數額
    提高為三倍」，並自九十五年七月一日起施行；但本件既應
    適用九十五年七月一日施行前刑法之規定，基於新舊法不得
    割裂適用之原則，本件亦有罰金罰鍰提高標準條例第一條規
    定之適用，而無新增訂刑法施行法第一之一條之規定之適用
    ，合先敘明。
四、核被告基於幫助詐欺之不確定故意，提供附表一所示郵局、
    銀行帳戶供該名男子為詐騙所得之匯款帳戶，助其取得詐欺
    他人之款項行為，係犯刑法第三百三十九條第一項之普通詐
    欺取財罪之幫助犯，應依修正前刑法第三十條第二項之規定
    ，減輕其刑。又被告先後多次提供帳戶之行為，犯罪基本構
    成要件相同，顯係基於概括之犯意反覆為之，應依連續犯之
    規定論以一罪，並加重其刑；並依法先加重後減輕之。
五、原審以被告罪証明確，因予論罪科刑，固非無見。但查，(一)
    刑法施行法第一之一條雖自九十五年七月一日起施行，但因
    本件應適用九十五年七月一日施行前刑法之規定，基於新舊
    法不得割裂適用之原則，本件應適用罰金罰鍰提高標準條例
    第一條之規定，而無新增訂刑法施行法第一之一條之規定之
    適用，已如上述。原判決於理由欄敘明有關連續犯之規定，
    因比較新舊法結果，以修正前刑法第五十六條有利於被告，
    但就罰金數額部分，認刑法施行法第一之一條與罰金罰鍰提
    高標準條例第一條之結果相同，無就新舊法比較適用，而適
    用刑法施行法第一之一條，致新舊法割裂適用，顯有未當。
    (二)原判決事實欄認被告有幫助詐欺取財之不確定故意，但於
    理由欄內，就被告究有何幫助詐欺取財之不確定故意，則未
    詳予敘明，亦有不當。檢察官上訴雖認原審量刑過輕而指摘
    原判決不當。但被告僅係提供附表一所示之帳戶供詐騙集團
    使用，並無証據足証被告就此取得不當之利益，原審量處有
    期徒刑十月，並無過輕之情事，檢察官上訴無理由。但原判
    決既有上開可議之處，即屬無可維持，應由本院予以撤銷改
    判。爰審酌被告並無前科，有卷附臺灣高等法院被告前案紀
    錄表足憑，教育程度為高職畢業，提供自己多個帳戶供他人
    作為犯罪工具，且部分帳戶顯係刻意開立提供他人使用，惡
    性非輕，犯後毫無悔意，態度欠佳，其行為造成各被害人財
    產之損害，且足以破壞社會治安及妨礙金融秩序，並增加犯
    罪查緝之困難，及公訴人求處有期徒刑二年實嫌過重等一切
    情狀，量處如主文第二項所示之刑。至附表壹所示各帳戶之
    存摺、金融卡暨密碼，雖均係被告所有供犯本罪所用之物，
    惟均未經扣案，且無證據證明尚屬存在，為避免將來執行困
    難，爰均不為沒收之諭知，附此敘明。
乙、不另為無罪諭知部分：
一、公訴意旨另以：被告就附表所示亦涉有刑法第三百三十九
    條第一項之幫助詐欺取財罪嫌等語。
二、按犯罪事實應依證據認定之，無證據不得認定犯罪事實；又
    不能證明被告犯罪者，應諭知無罪之判決，刑事訴訟法第一
    百五十四條第二項、第三百零一條第一項前段分別定有明文
    。次按刑事訴訟法第一百六十一條已於九十一年二月八日修
    正公布，修正後同條第一項規定：檢察官就被告犯罪事實，
    應負舉證責任，並指出證明之方法。因此，檢察官對於起訴
    之犯罪事實，應負提出證據及說服之實質舉證責任。倘其所
    提出之證據，不足為被告有罪之積極證明，或其闡明之證明
    方法，無從說服法官以形成被告有罪之心證，基於無罪推定
    之原則，自應為被告無罪判決之諭知（最高法院九十二年度
    台上字第一二八號判例意旨可資參照）。
三、公訴意旨認被告就附表各帳戶所示亦涉有幫助詐欺取財犯
    行，無非係以卷附附表各帳戶之存款往來明細表中確有各
    該金額存入之交易紀錄，與上開有罪部分之情節相似，而為
    其論述依據。訊據被告堅詞否認有何上開犯行。且查：
  (一)觀諸卷內雖有被告所有如附表所示各帳戶之開戶資料及存
    款往來明細表，且各表內亦確有附表所示各該金額存入之
    交易紀錄，然遍查全案卷內並無吳大成、林榮富、許來利、
    陳秋萍之任何有關於如何遭詐騙之筆錄或報案紀錄，僅有存
    款人載為「劉曜菖」、「吳大成」之存款憑條二紙（九十四
    年度核退偵字第一一九四號卷第一二七頁反面）、林榮富之
    日盛國際商業銀行臺南分行帳戶開戶資料一份（前揭卷第一
    九三至一九八頁）、許來利之新光商業銀行北嘉義簡易型分
    行帳戶開戶資料一份（前揭卷第二０七至二０九頁）；而證
    人劉曜菖於警詢中則供証「其並無匯款」之情，亦未提及任
    何遭詐騙之內容（前揭卷第二四五至二四六頁）；另其他轉
    帳或匯款人不詳之部分更乏相關證據足資佐證，檢察官迄今
    又未能提出相關証據資料以資証明，則公訴意旨此部分所據
    ，即無所據。
  (二)再查，有關銀行帳戶間相互轉帳之原因多端，或係出於自願
    ，非必係受詐騙而匯款，自難以附表三所示之帳戶，有他人
    匯款之事實，即認此部分均係受詐騙集團或江姓男子之詐欺
    而匯入款項。則本院審酌檢察官此部分提出之証據資料，均
    不足為被告有罪之積極證明，亦無從說服本院以形成被告此
    部分有罪之心證；此外，又查無其他積極証據足証被告有公
    訴意旨所指之此部分犯行，基於無罪推定之原則，應認不能
    証明被告此部分犯罪。惟公訴意旨認此部分與上開有罪科刑
    部分，為連續犯之裁判上一罪關係，爰不另為無罪之諭知，
    附此敘明。
據上論結，應依刑事訴訟法第369條第1項前段、第364條、第299
條第1項前段、95年7月1日施行之刑法第2條第1項前段、95年7月
1日施行前刑法第56條、第30條第2項、第339條第1項、修正前罰
金罰鍰提高標準條例第1條前段，判決如主文。
本案經檢察官張太龍到庭執行職務。
中    華    民    國    95    年    11    月    15    日
                  刑事第四庭    審判長法  官  吳志誠
                                      法  官  羅心芳
                                      法  官  陳珍如
以上正本證明與原本無異。
不得上訴。
                                      書記官  岑  玢
中    華    民    國    95    年    11    月    15    日
附錄本案論罪科刑法條：
中華民國刑法第339條第1項
意圖為自己或第三人不法之所有，以詐術使人將本人或第三人之
物交付者，處五年以下有期徒刑、拘役或科或併科一千元以下罰
金。
附表壹：（有罪部分）
┌──┬──────┬───────┬────┬────┬────┬───┬────┬─────┐
│編號│金融機構名稱│帳          號│開戶日期│變更日期│交付時間│被害人│入帳日期│ 入帳金額 │
│    │            │              │(年月日)│(年月日)│(年月日)│      │（民國）│ (新臺幣) │
├──┼──────┼───────┼────┼────┼────┼───┼────┼─────┤
│ 一 │臺灣中小企銀│00000000000000│93.10.05│無      │93.10.05│乙○○│93.10.23│  9,999元 │
│    │永大分行    │              │        │        │        │      │93.10.23│  9,998元 │
│    │            │              │        │        │        │      │93.10.23│ 48,284元 │
├──┼──────┼───────┼────┼────┼────┼───┼────┼─────┤
│ 二 │臺南區中小企│0000000000000 │93.10.14│無      │93.10.14│己○○│93.10.28│100,000元 │
│    │業銀行      │              │        │        │        │      │93.11.01│ 30,000元 │
├──┼──────┼───────┼────┼────┼────┼───┼────┼─────┤
│ 三 │中國信託商業│0000000000000 │93.10.15│無      │93.10.15│庚○○│93.11.16│ 20,000元 │
│    │銀行        │              │        │        │        │      │        │          │
├──┼──────┼───────┼────┼────┼────┼───┼────┼─────┤
│ 四 │遠東國際商業│00000000000000│93.10.19│無      │93.10.19│辛○○│93.10.25│ 99,983元 │
│    │銀行臺南分行│              │        │        │        │      │        │          │
├──┼──────┼───────┼────┼────┼────┼───┼────┼─────┤
│ 五 │華南商業銀行│000000000000  │93.10.19│無      │93.10.19│戊○○│94.01.05│  3,480元 │
│    │北臺南分行  │              │        │        │        │      │94.01.05│  3,641元 │
│    │            │              │        │        │        │      │94.01.05│  2,814元 │
├──┼──────┼───────┼────┼────┼────┼───┼────┼─────┤
│ 六 │臺北國際商業│0000000000000 │89.10.04│93.10.21│93.10.21│丁○○│93.11.03│ 31,915元 │
│    │銀行臺南分行│              │        │        │        │      │93.11.03│  3,480元 │
├──┼──────┼───────┼────┼────┼────┼───┼────┼─────┤
│ 七 │臺南楠西郵局│00000000000000│82.02.06│93.11.18│93.11.18│丙○○│94.03.08│ 50,000元 │
└──┴──────┴───────┴────┴────┴────┴───┴────┴─────┘
附表貳：（詐騙集團成員詐騙各被害人之過程）
┌──┬───┬────────────────────────┬──────┐
│編號│被害人│  詐 騙 集 團 成 員 詐 騙 各 被 害 人 之 過 程  │卷附相關筆錄│
│    │姓  名│                                                │及資料之頁數│
├──┼───┼────────────────────────┼──────┤
│ 一 │乙○○│於不詳時間，佯以中國信託商業銀行名義發送手機簡訊│九十四年度偵│
│    │      │予乙○○，致乙○○誤信其身分遭冒用申請該銀行信用│字第一一九四│
│    │      │卡且遭盜刷，而依簡訊內容回電，再於九十三年十月二│號卷第五四至│
│    │      │十三日晚上十一時許至自動櫃員機前依指示按鍵，因而│五八、一六二│
│    │      │自其所有之萬泰銀行海東分行帳戶、大眾商業銀行西臺│至一六三、一│
│    │      │南分行等帳戶分別轉帳九千九百九十九元、九千九百九│八四至一八七│
│    │      │十八元、四萬八千二百八十四元共三筆金額至甲○○之│、二一四至二│
│    │      │附表壹編號一帳戶內。                            │一六頁      │
├──┼───┼────────────────────────┼──────┤
│ 二 │己○○│於不詳時間，佯以「嘉晃科技股份有限公司」名義寄發│九十四年度偵│
│    │      │信函予己○○，誆稱己○○因向該公司簽注而中獎五百│字第一一九四│
│    │      │萬元，惟須先繳納保證金五十萬元後始得領取獎金，致│號卷第五一至│
│    │      │己○○陷於錯誤，而於九十三年十月二十八日、同年十│五三、二三三│
│    │      │一月一日至臺南區中小企業銀行先後匯款十萬元、三萬│至二三七頁  │
│    │      │元共二筆金額至甲○○之附表壹編號二帳戶內。      │            │
├──┼───┼────────────────────────┼──────┤
│ 三 │庚○○│於九十三年十一月間某日，佯稱係庚○○之友人張嘉明│九十四年度核│
│    │      │，表示因向地下錢莊借款急需現金還債，致庚○○因此│退偵字第一一│
│    │      │陷於錯誤，旋於九十三年十一月十六日至自動櫃員機前│九四號卷第一│
│    │      │依指示按鍵，而自其所有之誠泰銀行帳戶轉帳二萬元至│四三至一四四│
│    │      │甲○○之附表壹編號三帳戶內。                    │、二０一、二│
│    │      │                                                │二一至二二二│
│    │      │                                                │頁          │
├──┼───┼────────────────────────┼──────┤
│ 四 │辛○○│於九十三年十月二十三日晚上九時許，佯以花旗銀行名│九十四年度核│
│    │      │義發送手機簡訊予辛○○，致辛○○誤信並依簡訊內容│退偵字第一一│
│    │      │回電，旋向辛○○佯稱其信用卡遭盜刷，須進行密碼變│九四號卷第九│
│    │      │更，辛○○因此陷於錯誤，隨即至後壁郵局自動櫃員機│八至一０四、│
│    │      │前依指示按鍵，而自其所有之臺新國際商業銀行帳戶轉│一七三至一八│
│    │      │帳九萬九千九百八十三元至甲○○之附表壹編號四帳戶│０、二四一至│
│    │      │內。                                            │二四三頁    │
├──┼───┼────────────────────────┼──────┤
│ 五 │戊○○│於九十四年一月五日晚上九時三十分許，佯以中國信託│警卷第四、九│
│    │      │銀行名義發送手機簡訊予戊○○，致戊○○誤信並依簡│至十四頁    │
│    │      │訊內容回電，旋向戊○○誆稱其中國信託三合一卡遭人│            │
│    │      │盜領、盜刷，戊○○因此陷於錯誤，依指示去電向自稱│            │
│    │      │「王警官」之詐騙集團成員確認資料後，隨即於同日晚│            │
│    │      │上十一時許，至臺北吳興郵局自動櫃員機前，依指示操│            │
│    │      │作按鍵，因而轉帳二萬九千七百八十二元、三千六百四│            │
│    │      │十一元、二千八百一十四元共三筆金額至甲○○之附表│            │
│    │      │壹編號五帳戶內。                                │            │
├──┼───┼────────────────────────┼──────┤
│ 六 │丁○○│於九十三年十一月二日下午四時許，佯以聯邦銀行名義│九十四年度核│
│    │      │發送手機簡訊予丁○○，致丁○○誤信其信用卡遭盜刷│退偵字第一一│
│    │      │並依簡訊內容回電後，旋於同日至自動櫃員機前依指示│九四號卷第一│
│    │      │按鍵，因而自其所有之第一商業銀行屯分行等帳戶轉帳│一四至一一九│
│    │      │三萬一千九百一十五元、三千四百八十元共二筆金額至│、一五五至一│
│    │      │甲○○之附表壹編號六帳戶內。                    │五六、二三０│
│    │      │                                                │至二三一頁  │
├──┼───┼────────────────────────┼──────┤
│ 七 │丙○○│由女性成年成員於九十四年三月八日撥打電話予丙○○│九十四年度核│
│    │      │，佯稱係某香港科技公司員工，通知丙○○已抽中該公│退偵字第一一│
│    │      │司抽獎活動第二獎獎金八十萬元，惟須先匯款五萬元繳│九四號卷第八│
│    │      │納稅金後始得領取獎金，致丙○○陷於錯誤，旋於同日│一至八二、八│
│    │      │下午三時許依指示至郵局匯款五萬元至甲○○之附表壹│五、一四六、│
│    │      │編號七帳戶內。                                  │二一八至二一│
│    │      │                                                │九頁        │
└──┴───┴────────────────────────┴──────┘
附表：（欠缺被害指述而不另為無罪諭知部分）
┌──┬──────┬───────┬────┬────┬────┬───┬────┬─────┐
│編號│金融機構名稱│帳          號│開戶日期│變更日期│交付日期│轉帳或│入帳日期│ 入帳金額 │
│    │            │              │(年月日)│(年月日)│(年月日)│匯款人│（民國）│ (新臺幣) │
├──┼──────┼───────┼────┼────┼────┼───┼────┼─────┤
│ 一 │大眾商業銀行│000000000000  │89.03.17│無      │93.10.05│不詳  │93.11.12│ 99,999元 │
│    │永康分行    │              │        │        │        ├───┼────┼─────┤
│    │            │              │        │        │        │不詳  │93.11.12│ 99,999元 │
├──┼──────┼───────┼────┼────┼────┼───┼────┼─────┤
│ 二 │臺新國際商業│00000000000000│90.12.17│無      │93.10.05│不詳  │93.10.12│ 19,000元 │
│    │銀行臺南分行│              │        │        │        ├───┼────┼─────┤
│    │            │              │        │        │        │不詳  │93.10.12│  6,000元 │
│    │            │              │        │        │        ├───┼────┼─────┤
│    │            │              │        │        │        │不詳  │93.10.13│ 30,000元 │
│    │            │              │        │        │        ├───┼────┼─────┤
│    │            │              │        │        │        │不詳  │93.10.13│ 25,000元 │
│    │            │              │        │        │        ├───┼────┼─────┤
│    │            │              │        │        │        │不詳  │93.10.13│ 29,000元 │
│    │            │              │        │        │        ├───┼────┼─────┤
│    │            │              │        │        │        │不詳  │93.10.13│ 14,000元 │
├──┼──────┼───────┼────┼────┼────┼───┼────┼─────┤
│ 三 │臺南區中小企│0000000000000 │93.10.14│無      │93.10.14│吳大成│93.11.04│300,000元 │
│    │業銀行      │              │        │        │        ├───┼────┼─────┤
│    │            │              │        │        │        │劉曜菖│93.11.05│350,000元 │
├──┼──────┼───────┼────┼────┼────┼───┼────┼─────┤
│ 四 │中國信託商業│0000000000000 │93.10.15│無      │93.10.15│林榮富│93.11.01│ 20,000元 │
│    │銀行        │              │        │        │        ├───┼────┼─────┤
│    │            │              │        │        │        │許來利│93.11.01│ 15,000元 │
│    │            │              │        │        │        ├───┼────┼─────┤
│    │            │              │        │        │        │不詳  │93.11.02│ 18,000元 │
│    │            │              │        │        │        ├───┼────┼─────┤
│    │            │              │        │        │        │陳秋萍│93.11.19│ 99,000元 │
└──┴──────┴───────┴────┴────┴────┴───┴────┴─────┘


司法院資訊處製作；財團法人民間司法改革基金會備份。
